最  高  行  政  法  院  裁  定
111年度聲再字第205號
聲  請  人  李來旺                                      

上列聲請人因與相對人臺北市市場處等間訴訟救助及選任訴訟代
理人事件，對於中華民國111年3月22日本院111年度聲字第9號裁
定聲請再審，本院裁定如下：
　　主  文
再審之聲請駁回。
再審訴訟費用由聲請人負擔。
　　理  由
一、按對於終審法院之裁定有所不服，除合於法定再審原因得聲
    請再審外，不容以其他之方法聲明不服，故不服終審法院之
    裁定而未以聲請再審之程序為之者，仍應視其為再審之聲請
    ，而依聲請再審程序調查裁判。本件聲請人提出「行政訴訟
    再審之訴起訴狀」對於本院確定裁定聲明不服，依上說明，
    仍應視其為再審之聲請，而依聲請再審程序調查裁判。次按
    對於確定裁定聲請再審，應依行政訴訟法第283條準用同法
    第277條第1項第4款之規定表明再審理由，此為必須具備之
    程式。所謂表明再審理由，必須指明確定裁定有如何合於再
    審事由之具體情事，始為相當。倘僅泛言有何條款之再審事
    由，而無具體情事者，尚難謂已合法表明再審理由，所為再
    審之聲請，即屬不合法。
二、本件聲請人主張本院111年度聲字第9號裁定（下稱原確定裁
    定）有行政訴訟法第273條第1項第2款（聲請人誤繕為第2項
    ）所定事由，對之聲請再審，經核其聲請狀內表明之再審理
    由，無非說明其對於前訴訟程序確定裁判不服之理由，而對
    於原確定裁定究有如何合於行政訴訟法第283條準用第273條
    第1項第2款規定判決理由與主文顯有矛盾之具體情事，則未
    據敘明，依上開規定及說明，其聲請自非合法。而聲請人雖
    具狀請求傳訊證人、勘驗現場，惟本件聲請再審既為不合法
    ，此部分請求調查證據，自無必要。另聲請人對於本件111
    年度聲再字第205號事件，雖於111年8月16日（本院收文日
    ）提出「行政民事聲請裁定准予訴訟救助狀」聲請訴訟救助
    及選任訴訟代理人，惟查聲請人已繳交本件聲請再審裁判費
    新臺幣1,000元，有繳費收據可稽，本件即無再依其聲請准
    予訴訟救助之必要，聲請人於111年8月16日所提「行政訴訟
    再審之訴起訴狀」，對本案程序中之補費裁定表示不服，亦
    無意義。此外，本件係聲請再審事件，依行政訴訟法第241
    條之1第1項規定，無律師強制代理之適用，聲請人聲請本院
    選任律師為其訴訟代理人，亦屬無據，均附此敘明。　　
三、據上論結，本件聲請為不合法。依行政訴訟法第283條、第2
    78條第1項、第104條、民事訴訟法第95條、第78條，裁定如
    主文。
中　　華　　民　　國　　111　 年　　8　　 月　　30  　日
                    最高行政法院第三庭
                        審判長法  官  胡　方　新
　　　　　　　　　　　　　    法  官  李  玉  卿
                              法  官　蕭　惠　芳
                              法  官　曹　瑞　卿
                              法  官　林　惠　瑜

以  上  正  本  證  明  與  原  本  無  異
中　　華　　民　　國　　111 　年　　8 　　月　　30　　日
　　　　　　　　　　　　　　　書記官　林　郁　芳